臺灣高等法院臺南分院民事裁定　九十一年度抗字第三二九號　 Ｋ
　　　抗　告　人　丁　○　○
　　　　　　　　　乙　○○○
　　　　　　　　　甲　○　○
　　　　　　　　　己　　　○
　　　　　　　　　丙　　　○
　　　相　對　人　戊○○○○○.
右抗告人因與相對人間確認派下權存在事件，對於中華民國九十一年三月十九日臺灣
雲林地方法院九十一年度訴字第八五號裁定，提起抗告，本院裁定如左：
      主　　文
抗告駁回。
抗告訴訟費用由抗告人負擔。
      理    由
一、原告即抗告人（除抗告人丙○外）於原審起訴主張略以：按原告即抗告人等十九
    人為被告（公業福德爺，福德爺同一）之派下員，自該公業管理人李衍狄、李昆
    曾相續迄今已七十年，而今因訴外人廖煌彬等人偽造文書欲為被告派下員，致生
    爭議。原告等人派下權益，致有損及。業經雲林縣政府依祭祀公業土地清理要點
    後諭知二個月內為確認派下權之提出，以排除此不定狀態，避免身份及財產權益
    無所維護，特依法提起本件之訴等情。
二、抗告意旨略以：按「起訴不合程式或不備其他要件者」法院應以裁定駁回其訴；
    但其情形可補正者，應定期間先行補正，固為民事訴訟法第二百四十九條第一項
    第六款所規定，惟訴之要件若已具備而有闡明之必要，即屬民事訴訟法第一百九
    十九條法院闡明權之行使範疇，與右開規定即有未符；況查，依民事訴訟費用法
    之規定，非財產權之訴訟與財產權訴訟有異，非依財產訴訟標的衡估。本件屬非
    財產權訴訟，裁判費應為一百八十元，而非依訴訟標的價額補繳。餘者有關被告
    管理人及派下員系清冊及證明有關文件，蓋屬訴之理由有無具備之問題，非依要
    件之駁回來詮釋，此點原裁定未察，遽予駁回，即有違法云云。
三、按提起民事訴訟，應依民事訴訟費用法第二條規定繳納裁判費，此為必須具備之
    程式。又起訴不合程式或不備其他要件者」法院應以裁定駁回其訴；但其情形可
    補正者，應定期間先行補正，民事訴訟法第二百四十九條第一項第六款定有明文
    。經查：本件原告即抗告人於原法院起訴未繳納裁判費。經原審於民國九十一年
    二月二十五日當庭裁定，命抗告人於三星期內補正被告之管理人，並提出被告派
    下員系統表暨派下財產清冊，及其為被告之派下員之相關證明，且查報系爭訴訟
    標的價額並補繳裁判費，此有該日言詞辯論筆錄附卷可按；抗告人逾期並未補正
    ，原法院因認抗告人之訴為不合法而予駁回，揆諸前開說明，核無不合。抗告意
    旨仍執前詞指摘原裁定為不當，非有理由，應予駁回。
四、另按抗告為受裁定之當事人或其他關係人，對於裁定聲明不服之方法，若非受裁
    定之當事人或其他關係人，即不得為之。最高法院四十四年台抗字第一○四號判
    例可資參照。經查本件抗告人丙○並非原審之原告，亦非本件受裁定之當事人或
    其他關係人，揆諸上開說明，即不得對本件裁定提起抗告，其抗告為不合法，亦
    應駁回。
五、據上論結，本件抗告人丙○之抗告為不合法，其餘抗告人廿九人之抗告為無理由
    ，依民事訴訟法第四百九十二條第一項、第九十五條、第七十八條、八十五條第
    一巷前段，裁定如主文。
中　　　華　　　民　　　國　　九十一　　年　　　七　　　月　　二十六　　日
　　　　　　　　　　　　　　　　　　臺灣高等法院臺南分院民事第四庭
~B1審判長法官　胡　　景　　彬
~B2　　　法官　曾　　平　　杉
~B3　　　法官　徐　　宏　　志
右為正本係照原本作成。
相對人丙○如對本裁定抗告，須於裁定送達後十日內向本院提出抗告狀，並應繳納抗
告費新台幣四十五元。
其餘均不得再抗告。
中　　　華　　　民　　　國　　九十一　　年　　　七　　　月　　二十九　　日
                                        法院書記官　謝　　素　　嬿
